# 丙公司是否属于甲公司的联营企业？是否纳入权益法核算？

提问人：SS1111 时间：2023-01-05 20:24:04
案例背景：甲公司与已公司，根据管理委员会会议纪要要求，就双方“合作开发目标地块事宜”达成一致，达成如下协议方案：第二条第二条：：合作方案1 、已公司向甲公司支付保证金 500 万，存放于双方设立的共管账户，本项目合作期满，保证金全额无息返还。
2 、甲公司和乙公司双方成立合资项目公司丙公司对目标地块进行开发，竞价成功后，甲公司负责A地块的开发经营并自负盈亏，乙公司负责B地块的开发经营并自负盈亏。
3 、乙公司同意，B地块开发项目清算结束后，乙公司将其所持有的项目公司丙的全部股权以零元对价转让给甲方（乙公司股权退出期限不得迟于 2022 年 12 月 31 日），股权转让所产生的税费双方按税法规定各自承担。
4 、乙公司以自有资金进行项目开发建设，不得以本项目土地进行抵押贷款，项目贷款。
5 、甲公司与乙公司双方委派的管理人员、工作人员由甲乙双方各自负担工资报酬、福利待遇及其他管理费用支出。
第四条第四条：：目目 标 地地 块竞买 保保 证 金及土地出 让 金金 缴纳
1 、土地竞拍前甲乙双方成立合资项目公司，目标地块的竞买保证金及土地出让金由乙公司于 2020 年 7 月 8 日前支付到合资项目公司丙公司的账户，由项目公司丙支付到公共资源交易中心指定账户中。
2 、乙公司垫付的A地块土地款，待地块摘牌成功、签订《成交确认书》和《国有建设用地使用权出让合同》后，扣除已公司向甲公司已支付保证金 500 万，剩余款项甲公司于 3 日内无息返还给乙公司。
第五条第五条：： 项 目公司丙的成立及运运 营
1 、甲乙双方须于土地竞拍前成立合资项目公司丙，以丙的名义进行土地竞拍。
2 、项目公司丙注册资本人民币 1000 万元，甲公司认缴 350 万，占注册资本35%，乙公司认缴 650 万，占注册资本的65%。（一直未实缴）
3 、项目公司丙的所有印鉴、证照由双方指派专人共同保管，项目公司丙在运营过程中依申请使用。
4 、在目标地块开发经营过程中，甲公司和乙公司应各自针对负责地块设立结算账户，在账户使用过程中，由甲乙双方依本协议约定和项目公司丙的章程约定对账户使用情况进行监管，任何一方不得私自以项目公司名义设立结算账户。
5 、项目合作期限自竞得目标地块之日起至 2022 年 12 月 31 日，合作期满，乙方应将其所持有的项目公司丙全部股权以零元对价转让给甲公司。
6 、项目公司丙的股东会是项目公司的权力机构，依据法律规定和章程约定行使职权。股东会的议事规则由章程约定。
7 、本协议关于设立项目公司丙的约定写入项目公司丙的章程，项目公司章程约定与本协议不一致的，以本协议约定为准。
第六条第六条：： 违约责 任任
1 、除本协议另有约定，如乙方未经对方同意擅自终止本协议，视为该方违约。由于乙方违约，致使本协议不能履行或不能完全履行导致协议目的不能实现时，守约方有权解除本协议，无论守约方是否行使协议解除权，违约方需要=向守约方一次性支付违约金人民币 1000 万；
2 、除本协议另有约定外，如本协议任何一方违反本协议，或不履行本协议项下义务，或履行本协议项下义务不符合约定的，或明确表示或以其行为表明将不履行本协议项下的任一义务，或违反任一承诺或陈述保证事项，使得本协议无法继续履行或定力本协议的目的无法达成的，则守约方有权以书面方式进行催告，如违约方逾期仍未履行或采取补救措施的，守约方有权解除本协议，无论守约方是否行使协议解除权，违约方需要=向守约方一次性支付违约金人民币 1000 万；
第九条第九条：：其他其他 约 定定
1 、双方同意本协议自上访加盖公章并经双方的法定代表人或授权代表签字之日起生效。其他未尽事项，双方协商一致的，在本协议基础上，可签订补充协议，与本协议具备同等法律效力。
2 、因本协议产生的或与本协议有关的任何争议，应首先由本协议双方友好协商解决；协商不成时，任何一方应将争议提交项目所在地有管辖权的人民法院通过诉讼方式解决。
3 、双方同意，若市场监管部门备案的任何交易文件（包括但不限于《股权转让协议》、《公司章程》）采用市场监管部门推荐的版本制作与本协议内容不一致或未尽事宜或有冲突的，均以本协议为准。
问题:
1 、丙公司是否属于甲公司的联营企业？是否纳入权益法核算？是否需要报告披露？
2 、目前甲公司对丙公司是认缴，账面未确认长投
3 、甲公司与丙公司有资金往来，是否属于关联交易？

回答人：chenyiwei
从主帖情况看，丙公司是专为开发目标地块设立的项目公司，但目标地块分为A、B两块，分别由甲、乙独立开发和自负盈亏。
1 、如果A、B两个地块的项目部分别符合合并报表准则第二十条对“单独主体”的定义和判断条件，则甲乙公司可以分别考虑其对所控制项目部的合并问题，即仅合并其所控制的地块的报表（视同其全资子公司）。
2 、如果不满足单独主体的条件，则丙公司不纳入甲、乙任何一方的控制范围，双方均视作联营企业核算，但权益法核算的基础仍然是甲、乙各自主导的地块项目部的财务状况和经营成果，而不是丙公司作为一个整体的财务状况和经营成果乘以名义持股比例。最终效果仍然是将本企业所控制的项目部的财务状况和经营成果以“长期股权投资”和“投资收益”方式体现在本企业报表中。